【裁判字號】    92,訴,102
【裁判日期】    920512
【裁判案由】    毒品危害防制條例
【裁判全文】
臺灣苗栗地方法院刑事判決                          九十二年度訴字第一二號
    公  訴  人  臺灣苗栗地方法院檢察署檢察官
    被      告  甲○○
右列被告因違反毒品危害防制條例案件，經檢察官提起公訴（九十二年度毒偵字第七
八號），本院判決如左：
    主  文
甲○○施用第壹級毒品，處有期徒刑壹年。扣案之第一級毒品海洛因淨重零點零捌公
克（包裝重零點貳參公克）沒收銷燬之。
    事  實
一、甲○○前因施用第一級毒品案件，經臺灣彰化地方法院於民國八十八年五月十二
    日以八十八年度毒字第一九八一號裁定，將被告送勒戒處所觀察勒戒，因認定有
    繼續施用毒品之傾向，復裁定令入戒治處所施以強制戒治，嗣於八十八年九月二
    十七日，因執行強制戒治成效評定合格，認為無繼續戒治之必要，而由同院以八
    十八年度毒聲字第三九四二號裁定停止戒治，所餘期間付保護管束。茲因被告復
    於保護管束期間內有施用毒品之行為，違反保護管束事項情節重大，再經同院於
    八十八年十二月二十四日，以八十八年度聲字第五五九三號裁定撤銷停止戒治，
    令入戒治處所施以強制戒治，並自九十年一月一日起執行，於九十年八月五日執
    行完畢。於戒治期間已滿後，並由臺灣高等法院台中分院於九十年九月十二日以
    八十七年度上訴字第二一二七號判決，判處「免刑」確定在案。詎甲○○仍不知
    悔改，於前開判決確定後五年內，又基於施用第一級毒品之犯意，於九十二年一
    月十八日採尿時起回溯二十六小時內某不詳時間，在某不詳處所，以不詳方法施
    用第一級毒品海洛因，為警於九十二年一月十八日在苗栗縣苑裡鎮南勢里十三鄰
    一五九之一號查獲，並扣得第一級毒品海洛因淨重０．０八公克（包裝重約０．
    二三公克），始揭上情。
二、案經苗栗縣警察局通霄分局報請臺灣苗栗地方法院檢察署檢察官偵查起訴。
    理  由
一、右揭事實，訊據被告甲○○矢口否認犯行，辯稱：伊未施用毒品，警詢中所以承
    認，是因為查獲時，警察有拿一包毒品進來，要求被告一定要承認，如果不承認
    就要把該房子拆掉，因為該房子是被告朋友的，所以才不得不承認云云。惟查，
    被告警詢中並未經刑求，與查獲之警察間亦夙無仇怨，均經被告陳述在卷。而查
    獲當時「扣案之白粉一包，經查含有第一級第六項毒品海洛因成分，淨重０．０
    八公克，包裝重約０．二三公克」，有法務部調查局調科壹字第九九００００六
    ０五號鑑定通知書一紙附卷可稽，堪證該扣案之物品確為毒品危害防制條例第二
    條第一項第一款所規定之第一級毒品；而被告為警查獲後所採集尿液，經送鑑定
    結果，呈有第一級毒品海洛因陽性反應，亦有尿液檢體編號表及苗栗衛生局九十
    二年一月二十九日九二衛檢字第０九二０００一一一九號尿液檢驗成績書各一紙
    附卷可稽。按海洛因經注射入人體後，尿液中能否驗出代謝物嗎啡反應，與其投
    與量、投與途徑、個人體質、採尿時間與檢測儀器之精密度等諸多因素有關。僅
    憑尿液中呈代謝物嗎啡陽性反應，固無法確實推斷吸食時間距採集時間之長短，
    然最長之可能不會超過二十六小時，業經行政院衛生署藥物食品檢驗局八一藥檢
    壹字第八一四八八五號函示明確。是被告尿液既檢出海洛因之陽性反應，自可認
    定其至少於採尿前二十六小時內，有施用海洛因之行為無疑。其空言辯稱：警詢
    中警察要求被告承認，不承認就要把房子拆掉云云，微論其空言指訴所謂「警察
    要把房子拆掉」云云，顯然悖乎事理，難予採信，且與前開本院認定被告確有施
    用毒品之證據，係依據被告尿液中之毒品反應一節無關，附此敘明。次查，起訴
    事實所載，有關「被告另因施用毒品案件，前經臺灣彰化地方法院檢察署於九十
    年十月八日以九十年度戒毒偵字第一二五三號、第一二五四號、第一二五五號、
    第一二五六號、第一二五七號、第一二五八號、第一二五九號、第一二六０號、
    第一二六一號、第一二六二號、第一二六三號、第一二六四號、第一二六五號、
    第一二六六號為不起訴處分在案」等情，因該不起訴處分日期，係於九十年十月
    八日，在前開臺灣高等法院台中分院於九十年九月十二日以八十七年度上訴字第
    二一二七號「免刑」判決確定之後，依法被告上開不起訴處分所依據之事實，本
    應為上開確定「免刑」判決所認定之「一犯」範圍，應為該確定判決效力所及。
    惟被告既已經強制戒治期滿而執行完畢，且經法院為「免刑」判決確定，有不起
    訴處分書、判決書及臺灣高等法院被告全國前案紀錄表等附卷可證，是其於五年
    內再犯毒品危害防制條例第十條第一項之罪，依同條例第二十三條第二項、第三
    十五條第三款，仍應依法論科一節，業經實行公訴之檢察官更正並補正起訴之事
    實（如論告書）在卷，從而，本件事證明確，被告係於強制戒治完畢，且經法院
    為「免刑」判決確定後五年內再犯施用第一級毒品罪，洵堪認定。
二、核被告所為，係犯毒品危害防制條例第十條第一項之施用第一級毒品罪。被告施
    用毒品前之持有毒品低度行為，應為施用毒品之高度行為所吸收，不另論罪。爰
    審酌被告一再施用第一級毒品，不知悔改，且於偵審中猶矢口否認犯行，惡性非
    淺，惟所犯係自殘行為，所生之危害不大等一切情狀，量處如主文所示之刑，以
    示懲儆。扣案之第一級毒品海洛因淨重０．０八公克（包裝重約０．二三公克）
    ，被告固否認為其所有，然既係警察於苗栗縣苑裡鎮南勢里十三鄰一五九之一號
    （被告之友賴明德住所）二樓下，逮捕被告之友即案外人林弘彬時，為警發覺係
    從二樓丟下之毒品，從而至二樓查獲被告，從而，依毒品危害防制條例第十八條
    第一項前段之規定，不問屬於犯人與否，即均應沒收銷燬之，併此敘明。
據上論斷，應依刑事訴訟法第二百九十九條第一項前段，毒品危害防制條例第十條第
一項、第十八條第一項前段，刑法第十一條前段，判決如主文。
本案經檢察官廖啟村到庭執行職務。
中      華      民      國    九十二    年      五      月     十二     日
                                       苗栗地方法院刑事第一庭
                                           法  官  楊  台  清
右正本證明與原本無異。
如不服本判決，應於判決送達後十日內向本院提出上訴狀( 應附繕本 )。
                                           書記官  李  惠  雯
中      華      民      國    九十二    年      五      月     十二     日
附錄論罪科刑法條
毒品危害防制條例第十條第一項
施用第一級毒品者，處六月以上五年以下有期徒刑。


司法院資訊處製作；財團法人民間司法改革基金會備份。
